# 房地产企业借款支付的费用及借款产生的利息费用化问题

提问人：leng2013 时间：2018-06-21 16:03:24
材料：借款支付的费用可资本化，借款产生的利息不能资本化，是否矛盾

回答人：chenyiwei
你说的问题其实并不存在。专门借款的辅助费用是不单独资本化的，而是要将其看作对利息的一项调整，与其他利息支出一并考虑其资本化问题。
根据借款费用准则应用指南： 三、借款辅助费用的处理 本准则第十条规定，专门借款发生的辅助费用，在所购建或者生产的符合资本化条件的资产达到预定可使用或者可销售状态之前，应当在发生时根据其发生额予以资本化，计入符合资本化条件的资产的成本；在所购建或者生产的符合资本化条件的资产达到预定可使用或者可销售状态之后，应当在发生时根据其发生额确认为费用，计入当期损益。上述资本化或计入当期损益的辅助费用的发生额，是指根据《企业会计准则第 22 号――金融工具确认和计量》，按照实际利率法所确定的金融负债交易费用对每期利息费用的调整额。借款实际利率与合同利率差异较小的，也可以采用合同利率计算确定利息费用。 一般借款发生的辅助费用，也应当按照上述原则确定其发生额并进行处理。
请注意上述表述实际上是修改了准则正文中的规定。